臺灣臺中地方法院刑事裁定
111年度聲字第2451號
聲  請  人  臺灣臺中地方檢察署檢察官
受  刑  人  唐英智



上列聲請人因受刑人數罪併罰有二裁判以上，聲請定其應執行之
刑（111年度執字第8588號、111年度執聲字第1814號），本院裁
定如下：
    主    文
甲○○所犯如附表所示之罪，所處如附表所示之刑，應執行有期徒
刑捌年捌月。
    理    由
一、聲請意旨略以：受刑人甲○○犯數罪，先後經判決確定如附表
    ，應依刑法第53條及第51條第5 款，定其應執行之刑，爰依
    刑事訴訟法第477 條第1 項聲請裁定等語。
二、經查，受刑人所犯如附表所示之案件，業經如附表所示之法
    院判處如附表所示之刑，均經分別確定在案，有臺灣高等法
    院被告前案紀錄表、如附表所示判決、裁定各1份及臺灣臺
    中地方檢察署刑法第50條第1 項但書案件是否請求定應執行
    刑調查表在卷可稽。茲檢察官聲請定其應執行之刑，核無不
    合，爰依刑法第53條、第51條第5 款規定，審酌受刑人所犯
    各罪之犯罪類型、行為態樣、手段、動機、侵害法益種類及
    責任非難程度。被告所犯數罪，編號2至21之部分，均為被
    告參與詐欺集團擔任提款車手之犯罪，犯罪時間集中於民國
    109年11、12月間，犯罪時間相近，犯罪型態相同，關聯性
    甚高。附表編號1則為被告另外犯竊盜罪，與其他詐欺車手
    犯罪時間有所間隔，犯罪型態亦不同，幾無關聯性。附表編
    號2至4、5、6至8、11至12、14至15、17至18等案則分別經
    原判決定應執行刑，編號1至4再另經裁定定應執行刑，參考
    業經定執行刑案件定刑比例等一切情狀，定其應執行之刑。
三、數罪併罰之案件，於審判中，現雖有科刑辯論之機制，惟尚
    未判決被告有罪，亦未宣告其刑度前，關於定應執行刑之事
    項，欲要求檢察官、被告或其辯護人為充分辯論，盡攻防之
    能事，事實上有其困難。行為人所犯數罪，或因犯罪時間之
    先後或因偵查、審判程序進行速度之不同，或部分犯罪經上
    訴而於不同審級確定，致有二裁判以上，分別確定，合於數
    罪併罰之要件，依刑法第53條、第54條應依同法第51條第5 
    款至第7 款之規定，定其應執行之刑者，刑事訴訟法第477 
    條第1 項規定由檢察官聲請該法院裁定之（有刑法第50條第
    1 項但書之情形，執行中應由受刑人請求檢察官為聲請）。
    依上開規定雖僅檢察官得向法院聲請（刑事訴訟法第477 條
    第2 項另規定，受刑人或其法定代理人、配偶，亦得請求前
    項檢察官聲請之），惟定應執行刑，不僅攸關國家刑罰權之
    行使，於受刑人之權益亦有重大影響，除顯無必要或有急迫
    情形外，法院於裁定前，允宜予受刑人以言詞、書面或其他
    適當方式陳述意見之機會，程序保障更加周全（最高法院11
    0年度台抗大字第489號刑事大法庭裁定參照）。本院依前開
    裁定意旨，發函請受刑人就本案定應執行刑部分表示意見，
    於111年8月11日囑託監所送達於受刑人，給予受刑人程序保
    障，惟迄今受刑人均未有表示意見，自應依法逕予裁定，附
    此敘明。
四、依刑事訴訟法第220 條、第477 條第1 項，裁定如主文。
中　　華　　民　　國　　111 　年　　8 　　月　　31　　日
                  刑事第一庭    法  官  徐煥淵
以上正本證明與原本無異。
如不服本裁定，應於收受送達後5日內向本院提出抗告狀。（應
附繕本）
　　　　　　　　　　　　　　　　書記官　陳麗靜　　　　　　　　
中　　華　　民　　國　　111 　年　　8 　　月　　31　　日
附表：受刑人甲○○定應執行刑案件一覽表
編號  1 2 3 罪名  竊盜 詐欺 詐欺 宣告刑  有期徒刑3月 有期徒刑1年3月 有期徒刑1年1月（共三罪） 犯罪日期  108/12/20 109/11/28 109/11/28(3次) 偵查(自訴)機關 年度案號  桃園地檢109年度偵字第8004號 臺中地檢110年度偵字第10843號等 臺中地檢110年度偵字第10843號等  最  後 事實審 法　　院 桃園地院 中高分院 中高分院  案　　號 109年度簡上字 第606號 110年度金上訴字 第1723號 110年度金上訴字 第1723號  判決日期 110/04/28 110/10/21 110/10/21  確定 判決 法院 桃園地院 最高法院 最高法院  案號 109年度簡上字 第606號 111年度台上字 第296號 111年度台上字 第296號  判　　決 確定日期 110/04/28 111/01/06 111/01/06 是否為得易科 罰金之案件  是 否 否 備註  桃園地檢111年度執緝字第265號（臺中地檢111年度執助字第340號）  臺中地檢111年度執字第1519號（編號2至4應執行有期徒刑2年8月）     編號1至4經中高分院111年度聲字第705號裁定定應執行有期徒刑2年10月（臺中地檢111年度執更字第1597號）   

編號  4 5 6 罪名  詐欺 詐欺 詐欺 宣告刑  有期徒刑1年2月（共二罪） 有期徒刑1年2月（共四罪） 有期徒刑1年2月（共三罪） 犯罪日期  109/11/28(2次) 109/12/10(4次) 109/12/10(3次) 偵查(自訴)機關 年度案號  臺中地檢110年度偵字第10843號等 臺中地檢110年度偵字第6894號等 臺中地檢110年度偵字第17618號  最  後 事實審 法　　院 中高分院 臺中地院 臺中地院  案　　號 110年度金上訴字 第1723號 110年度金訴字 第495號 110年度金訴字 第867號  判決日期 110/10/21 110/09/27 110/10/29  確定 判決 法院 最高法院 臺中地院 臺中地院  案號 111年度台上字 第296號 110年度金訴字 第495號 110年度金訴字 第867號  判　　決 確定日期 111/01/06 111/02/23 110/12/14 是否為得易科 罰金之案件  否  否 否 備註  臺中地檢111年度執字第1519號  臺中地檢111年度執字第2805號（應執行有期徒刑1年11月）  臺中地檢111年度執字第2832號（編號6至8應執行有期徒刑2年）   編號1至4經中高分院111年度聲字第705號裁定定應執行有期徒刑2年10月（臺中地檢111年度執更字第1597號）   

編號  7 8 9 罪名  詐欺 詐欺 詐欺 宣告刑  有期徒刑1年4月 有期徒刑1年3月 有期徒刑1年4月 犯罪日期  109/12/10 109/12/10 109/11/27 偵查(自訴)機關 年度案號  臺中地檢110年度偵字第17618號 臺中地檢110年度偵字第17618號 臺中地檢110年度偵字第5711號  最  後 事實審 法　　院 臺中地院 臺中地院 中高分院  案　　號 110年度金訴字 第867號 110年度金訴字 第867號 110年度金上訴字 第1394號  判決日期 110/10/29 110/10/29 110/11/09  確定 判決 法院 臺中地院 臺中地院 中高分院  案號 110年度金訴字 第867號 110年度金訴字 第867號 111年度金上訴字 第1394號  判　　決 確定日期 110/12/14 110/12/14 111/02/11 是否為得易科 罰金之案件  否 否 否 備註  臺中地檢111年度執字第2832號（編號6至8應執行有期徒刑2年）   臺中地檢111年度執字第2757號 

編號  10 11 12 罪名  詐欺 詐欺 詐欺 宣告刑  有期徒刑1年3月 有期徒刑1年2月（共五罪） 有期徒刑1年1月 犯罪日期  109/12/05 109/11/17(5次) 109/11/17 偵查(自訴)機關 年度案號  臺中地檢110年度偵字第3885號 臺中地檢110年度偵字第37613號 臺中地檢110年度偵字第37613號  最  後 事實審 法　　院 中高分院 臺中地院 臺中地院  案　　號 110年度金上訴字 第1809號 111年度金訴字 第13號 111年度金訴字 第13號  判決日期 111/02/09 111/02/11 111/02/11  確定 判決 法院 中高分院 臺中地院 臺中地院  案號 110年度金上訴字 第1809號 111年度金訴字 第13號 111年度金訴字 第13號  判　　決 確定日期 111/03/14 111/03/08 111/03/08 是否為得易科 罰金之案件  否 否 否 備註  臺中地檢111年度執字第3977號  臺中地檢111年度執字第3767號（編號11、12應執行有期徒刑1年10月）   

編號  13 14 15 罪名  詐欺 詐欺 詐欺 宣告刑  有期徒刑1年2月 有期徒刑1年1月（共二罪） 有期徒刑1年3月 犯罪日期  109/12/12 109/12/12（2次） 109/12/12 偵查(自訴)機關 年度案號  臺中地檢110年度少連偵字第220號 臺中地檢110年度偵字第25630號 臺中地檢110年度偵字第25630號  最  後 事實審 法　　院 臺中地院 臺中地院 臺中地院  案　　號 111年度金訴緝字 第7號 111年度金訴字 第14號 111年度金訴字 第14號  判決日期 111/02/23 111/02/24 111/02/24  確定 判決 法院 臺中地院 臺中地院 臺中地院  案號 111年度金訴緝字 第7號 111年度金訴字 第14號 111年度金訴字 第14號  判　　決 確定日期 111/03/29 111/04/06 111/04/06 是否為得易科 罰金之案件  否 否 否 備註  臺中地檢111年度執字第4572號  臺中地檢111年度執字第4348號（編號14、15應執行有期徒刑1年6月）   

編號  16 17 18 罪名  詐欺 詐欺 詐欺 宣告刑  有期徒刑1年2月 有期徒刑1年3月（共三罪） 有期徒刑1年2月 犯罪日期  109/12/05 109/11/30(3次) 109/11/30 偵查(自訴)機關 年度案號  臺中地檢110年度偵字第10302號 臺中地檢110年度偵字第14956號等 臺中地檢110年度偵字第14956號等  最  後 事實審 法　　院 中高分院 臺中地院 臺中地院  案　　號 110年金上訴字 第1919號 110年度金訴字 第1029號 110年度金訴字 第1029號  判決日期 111/03/01 111/03/22 111/03/22  確定 判決 法院 中高分院 臺中地院 臺中地院  案號 110年金上訴字 第1919號 110年度金訴字 第1029號 110年度金訴字 第1029號  判　　決 確定日期 111/03/30 111/05/04 111/05/04 是否為得易科 罰金之案件  否 否 否 備註  臺中地檢111年度執字第4251號  臺中地檢111年度執字第6059號（編號17、18應執行有期徒刑1年8月）   

編號  19 20 21 罪名  詐欺 詐欺 詐欺 宣告刑  有期徒刑1年6月 有期徒刑1年3月 有期徒刑1年5月 犯罪日期  109/11/24-109/11/26 109/11/26（聲請書誤載為109/01/26） 109/12/09 偵查(自訴)機關 年度案號  新竹地檢110年度偵字第1765號等 新竹地檢110年度偵字第1765號等 臺中地檢110年度偵字第23094號等  最  後 事實審 法　　院 臺灣高院 臺灣高院 臺中地院  案　　號 110年度上訴字 第3354號 110年度上訴字 第3354號 110年度金訴字 第868、1117號  判決日期 111/04/19 111/04/19 111/05/13  確定 判決 法院 臺灣高院 臺灣高院 臺中地院  案號 110年度上訴字 第3354號 110年度上訴字 第3354號 110年度金訴字 第868、1117號  判　　決 確定日期 111/05/20 111/05/20 111/06/09 是否為得易科 罰金之案件  否 否 否 備註  新竹地檢111年度執字第1967號（臺中地檢111年度執助字第1282號）   臺中地檢111年度執字第8588號